臺灣宜蘭地方法院刑事判決
110年度訴字第256號
公  訴  人  臺灣宜蘭地方檢察署檢察官
被      告  李安  


            游子毅


上列被告等因傷害案件，經檢察官提起公訴（110年度調偵字第1
49號），被告於準備程序中就被訴事實為有罪之陳述，經本院裁
定依簡式審判程序審理，並判決如下：
    主  文
李安共同犯傷害罪，處拘役參拾日，如易科罰金，以新臺幣壹仟
元折算壹日。
游子毅共同犯傷害罪，處拘役參拾日，如易科罰金，以新臺幣壹
仟元折算壹日。
    犯罪事實
一、李安、游子毅於民國109年9月15日晚間10時許，在宜蘭縣○○
    鎮○○路000號附近，因細故與高建傑（高建傑所涉傷害罪嫌
    部分，另由本院審理中）發生口角，李安、游子毅2人竟共
    同基於傷害他人身體之犯意聯絡，與高建傑徒手互毆，致高
    建傑因而受有頭部其他部位鈍傷、眼周圍區域鈍傷之傷害。
二、案經高建傑訴請宜蘭縣政府警察局礁溪分局報告臺灣宜蘭地
    方檢察署檢察官偵查起訴。
    理  由
一、按簡式審判程序之證據調查，不受第159條第1項之限制，刑
    事訴訟法第273條之2定有明文。是依上開規定，於行簡式審
    判程序之案件，被告以外之人於審判外之陳述，除有其他不
    得作為證據之法定事由外，應認具有證據能力。查本件如下
    引用被告以外之人於審判外之陳述，因本案採行簡式審判程
    序，復無其他不得做為證據之法定事由，揆諸前揭說明，應
    認均具有證據能力，合先敘明。
二、前揭犯罪事實，業據被告李安、游子毅於警詢、偵查、本院
    準備及審理程序中坦承不諱（見偵卷第5頁至第10頁、第49
    頁至第50頁；本院卷第49頁、第58頁），核與證人即告訴人
    高建傑於警詢及偵查時所證述之情節相符（見偵卷第11頁至
    第14頁、第49頁至第50頁），並有告訴人高建傑之礁溪杏和
    醫院診斷證明書1份、現場照片2張在卷足憑（見偵卷第23頁
    、第26頁）。綜上，足認被告2人前揭自白與事實相符，堪
    予採信。本案事證明確，被告2人犯行洵堪認定，應予依法
    論科。
三、核被告2人所為，均係犯刑法第277條第1項之傷害罪。又被
    告2人就前揭犯行間，有犯意聯絡與行為分擔，為共同正犯
    。爰審酌被告2人前無何犯罪科刑紀錄，有被告2人之臺灣高
    等法院被告前案紀錄表各1份存卷可考（見本院卷第9頁至第
    11頁），素行尚可，然其等因與告訴人發生爭執，竟不思克
    制情緒並以理性處事，即毆打告訴人之犯罪動機、目的及手
    段，造成告訴人因此受有前揭傷害之犯罪所生損害，所為實
    有不該，殊值非難，兼衡被告李安於本院審理中自陳家庭經
    濟狀況小康、國中畢業之智識程度；被告游子毅於本院審理
    中自陳家庭經濟狀況小康、國中畢業之智識程度，暨犯後均
    已坦承犯行，雖皆表示有意與告訴人和解，惟因告訴人未到
    庭而迄未與告訴人達成和解之態度等一切情狀，分別量處如
    主文所示之刑，並各諭知易科罰金之折算標準。
據上論斷，應依刑事訴訟法第273條之1第1項、第299條第1項前
段，刑法第277條第1項、第28條、第41條第1項前段，刑法施行
法第1條之1第1項，判決如主文。
本案經檢察官林小刊提起公訴，檢察官黃正綱到庭執行職務。
中　　華　　民　　國　　110 　年　　9 　　月　　17　　日
                  刑事第二庭  法  官  陳盈孜
以上正本證明與原本無異。
如不服本判決應於收受送達後二十日內向本院提出上訴書狀，並
應敘述具體理由；其未敘述上訴理由者，應於上訴期間屆滿後二
十日內向本院補提理由書(均須按他造當事人之人數附繕本)「切
勿逕送上級法院」。
                              書記官　黃家麟
中　　華　　民　　國　　110 　年　　9 　　月　　17　　日
附錄本案論罪科刑法條：
中華民國刑法第277條第1項
傷害人之身體或健康者，處 5 年以下有期徒刑、拘役或 50 萬
元以下罰金。